臺灣花蓮地方法院刑事判決　　　　　　　　　　　　　　九十三年度訴字第三九號
　　公　訴　人　臺灣花蓮地方法院檢察署檢察官
　　被　　　告　甲○○
右列被告因違反毒品危害防制條例案件，茲經檢察官提起公訴 (九十二年度毒偵字第
四九０號、九十三年度毒偵字第四號、一００號），因被告於準備程序進行中就被訴
事實為有罪之陳述，且所犯非死刑、無期徒刑、最輕本刑為三年以上有期徒刑之罪或
高等法院管轄第一審案件，經告知簡式審判程序之旨，並聽取檢察官、被告之意見後
，經本院合議庭裁定由受命法官獨任進行簡式審判程序，本院判決如左：
    主  文
甲○○連續施用第一級毒品，處有期徒刑拾月。注射針筒壹支、注射推進器壹支沒收
。
    事  實
一、甲○○前於民國八十八年間，因施用第二級毒品案件，經臺灣花蓮地方法院檢察
    署檢察官聲請而由本院以八十八年度毒聲字第一一九號裁定送觀察、勒戒，後因
    無繼續施用毒品傾向，而由該署檢察官於八十八年三月十八日以八十八年度偵字
    第八一二號為不起訴處分確定。嗣甲○○又因施用施用第一、二級毒品案件，經
    檢察官聲請而由本院以九十二年度毒聲字第一四八號裁定送觀察、勒戒後，認有
    繼續施用毒品傾向，經檢察官聲請強制戒治，並予以起訴。其中強制戒治部分，
    於九十二年十一月七日執行完畢釋放，起訴部分則經本院以九十二年度訴字第一
    一八號判處應執行有期徒刑一年二月確定。詎甲○○於強制戒治釋放後五年以內
    ，即自九十二年十一月十六日某時起至九十三年二月四日某時為止，竟基於施用
    第一、二級毒品之概括犯意，在其位於花蓮縣玉里鎮○○路一六四巷五十二之一
    號住處，先將食鹽水混合第一級毒品海洛因與第二級毒品安非他命後，以針筒將
    之注射入玻璃球吸食器內，再以打火機燒烤玻璃球連結塑膠軟管吸食之方式，連
    續施用第一、二級毒品數次。嗣經臺灣花蓮地方法院檢察署觀護人於九十二年十
    一月十七日、二十八日為甲○○採集尿液，另經警於九十三年二月五日在上開處
    所搜索後為其採尿送驗後，始知上情，並扣得甲○○所有之施用毒品器具注射針
    筒一支、注射推進器一支。
二、案經臺灣花蓮地方法院觀護人簽分及花蓮縣警察局玉里分局報請臺灣花蓮地方法
    院檢察署檢察官偵查起訴。
    理  由
一、訊據被告甲○○對於前開連續施用第一、二級毒品之犯罪事實，坦承不諱。而被
    告經臺灣花蓮地方法院檢察署觀護人二次採集尿液後，送請慈濟大學濫用藥物檢
    驗中心檢驗，經施以酵素免疫分析法（ＥＩＡ）以及氣相層析質譜儀（ＧＣ／Ｍ
    Ｓ）檢驗之結果，均呈現安非他命、甲基安非他命及嗎啡之陽性反應。而其經警
    採尿送請花蓮縣衛生局施以免疫學分析法及快速薄層層析法（Ｔｏｘｉ—Ｌａｂ
    ）檢驗後，亦呈現甲基安非他命與嗎啡之陽性反應。此有慈濟大學濫用藥物檢驗
    中心九十二年十一月二十一日慈藥字第九二一一二一０二號函、九十二年十二月
    十五日慈藥字第九二一二一五０五號函及所附檢驗總表二份、臺灣花蓮地方法院
    檢察署受保護管束人（被告）尿液檢體監管記錄表二紙、花蓮縣衛生局九十三年
    二月二十三日煙毒尿液檢驗成績書一紙、花蓮縣警察局玉里分局嫌疑人尿液採擷
    編號、姓名對照表一紙附卷可稽。此外，復有施用毒品之器具注射針筒一支、注
    射推進器一支扣案足資佐證。而被告於九十二年十一月七日停止強制戒治等情，
    則有臺灣高等法院被告全國前案記錄表一份在卷可查。是被告任意性之自白經前
    開證據補強後，應與事實相符。本案事證明確，被告犯行堪以認定，應予依法論
    科。
二、查被告於實施連續施用第一、二級毒品等犯罪行為之際，修正後之毒品危害防制
    條例雖於九十三年一月九日實施，其行為之一部涉及舊法，一部則涉及新法，惟
    仍應依最後行為時之法律處斷。查海洛因與安非他命分別屬於毒品危害防制條例
    第二條第二項第一、二款之第一、二級毒品。核被告施用第一、二級毒品之行為
    ，係犯毒品危害防制條例第十條第一、二項之施用第一、二級毒品罪。被告持有
    第一、二級毒品之目的，在於供己吸食，其施用毒品前之持有毒品之低度行為，
    應為施用之高度行為所吸收，不另論罪。其先後多次施用第一、二級毒品之犯行
    ，時間緊接，方法相同，分別觸犯構成要件相同之罪，顯係基於概括犯意為之，
    均為連續犯，依刑法第五十六條之規定，應論以一罪，並加重其刑。而被告以一
    行為觸犯施用第一級毒品及施用第二級毒品之罪，為想像競合犯，依刑法第五十
    五條前段規定，應從重之施用第一級毒品罪處斷。爰審酌被告雖經強制戒治，卻
    仍無法戒除毒癮，顯見缺乏自制性，不僅戕害己身，亦造成毒品之流通，對於社
    會所生危害非可小覷，然其犯罪後態度良好、坦承犯行，以及智識程度、生活狀
    況等一切情狀，量處如主文之刑。至於扣案之注射針筒一支、注射推進器一支，
    為被告所有供施用毒品之器具，業據其供陳在卷，爰依法宣告沒收。
據上論結，應依刑事訴訟法第二百七十三條之一第一項、第二百九十九條第一項前段
，毒品危害防制條例第十條第一項，刑法第十一條前段、第五十六條、第五十五條前
段、第三十八條第一項第二款，判決如主文。
本案經檢察官乙○○到庭執行職務。
中      華      民      國      九十三      年      五    月    二十    日
                                臺灣花蓮地方法院刑事第一庭
                                    法    官    余  明  賢
右正本證明與原本無異。
如對本判決不服，應於送達後十日內，向本院提出上訴狀。（應抄附繕本）告訴人或
被害人如對於本判決不服者，應具備理由請求檢察官上訴，其上訴期間之計算係以檢
察官收受判決正本之日期為準。
                                    法院書記官
中      華      民      國      九十三      年      五    月    二十四  日
附錄本判決論罪之法律條文：
毒品危害防制條例第十條第一項：
施用第一級毒品者，處六月以上五年以下有期徒刑。
